

Febriantara Muhammad

Saya adalah profesional web dengan pengalaman 7 bulan sebagai Web Developer dan saat ini bekerja sebagai Web Administrator sejak September 2020. Mahir dalam HTML, CSS, dan JavaScript, serta memiliki keterampilan dalam manajemen server, keamanan web, dan pemeliharaan dan pengelolaan situs web. Berkomitmen untuk menghadirkan solusi web yang efisien dan andal



💡 Jakarta, Indonesia 📢



Pengalaman Kerja



Web Administrator • PT. Digital Tandatangan Asli

September 2020 - Present

- Bertanggung jawab untuk membangun dan mengembangkan situs web menggunakan WordPress
- Bertanggung jawab atas pengelolaan dan pemeliharaan harian situs web, dan cadangan situs web dikelola
- Content Management: Memperbarui, mengedit, dan menerbitkan konten di situs web. Hal ini mencakup memastikan bahwa semua konten akurat, terkini, dan selaras dengan pedoman perusahaan.
- SEO Optimization: Menerapkan praktik terbaik SEO untuk meningkatkan visibilitas situs web dan peringkat mesin pencari. Ini termasuk riset kata kunci, optimasi meta tag, dan optimasi konten
- Content Creation: Menulis dan membuat konten orisinal seperti artikel, postingan blog, deskripsi produk, dan materi relevan lainnya
- Content Strategy: Mengembangkan dan menerapkan strategi konten yang selaras dengan tujuan organisasi dan menargetkan audiens yang sesuai
- User Experience (UX) Optimization: Memastikan konten situs web ramah pengguna, dapat diakses, dan meningkatkan pengalaman pengguna secara keseluruhan
- Collaboration: Bekerja sama dengan tim lain seperti pemasaran, desain, dan IT untuk mengoordinasikan pembaruan konten, kampanye, dan proyek situs web
- Compliance and Legal Considerations: Memastikan bahwa semua konten mematuhi persyaratan hukum, undang-undang hak cipta, dan kebijakan privasi
- Troubleshooting and Support: Memberikan dukungan teknis terkait sistem manajemen konten (CMS) dan memecahkan masalah apa pun terkait konten situs web



Web Developer • PT Danamas Insan Kreasi Andalan (DIKA)

Oktober 2019 - April 2020

- membangun dan memelihara aplikasi web menggunakan teknologi terkait
- Mengintegrasikan elemen front-end dan back-end untuk memastikan fungsi aplikasi web dengan baik
- Meningkatan pengalaman pengguna dengan menerapkan desain web responsif dan pengoptimalan

kinerja situs web

- Memperbaiki masalah dan melakukan debugging sesuai kebutuhan
- Menerapkan pembaruan dan fitur baru sesuai dengan kebutuhan bisnis dan umpan balik pengguna

INDIKAT®R

Telesurvey Officer • Indikator Politik Indonesia

Juni 2018 - Oktober 2019

- Menghubungi responden terdaftar untuk melakukan survei
- Mengajukan pertanyaan sesuai pedoman survei yang telah ditentukan
- Mencatat jawaban responden secara akurat pada sistem yang disediakan
- Mengidentifikasi dan laporkan setiap perbedaan atau masalah data kepada supervisor
- Menyusun laporan harian mengenai jumlah wawancara yang berhasil dilakukan

Pendidikan



2019 - 2020

Juaracoding

Ilmu Komputer



2012 - 2018

University of Gunadarma

computer science

Skil Bahasa • PHP • English -

- React.js
- Next.js
- Codelgniter
- Laravel
- MySQL
- MongoDB
- WordPress
- Firebase
- Docker

• English — Menengah

Powered by CakeResume